臺灣高等法院刑事裁定　　　　　　　　　　96年度抗字第24號
抗　告　人
即受判決人　甲○○
上列抗告人因聲請再審案件，不服臺灣士林地方法院中華民國95
年11月24日裁定 (95年聲再字第4號)提起抗告，本院裁定如下：
    主  文
抗告駁回。
    理  由
一、按判決確定後，受無罪或輕於相當之刑之判決，而於訴訟上
    或訴訟外自白，足認受有罪判決之人應受重刑之判決者，為
    受判決人之不利益，得聲請再審；又管轄法院之檢察官，得
    為受判決人之不利益聲請再審，刑事訟訴法第422條第2款、
    第428條第1項前段分別定有明文。又刑事訴訟法第422 條第
    2款規定，受輕於相當之刑之有罪確定判決，而於訴訟上或
    訴訟外自白，或發見確實之新證據，足認其有應受重刑判決
    之犯罪事實者，得為受判決人之不利益聲請再審，實務上係
    以同一案件應受較重罪名之判決為限，始得為之。因此連續
    犯之未經判決部分事實，情節雖屬較重於已經判決確定部分
    ，仍難據以聲請再審，以維一事不再理之原則。
二、經查：本院93年度訴字第316號被告甲○○偽造文書案件，
    係認定受判決人甲○○於91年8月間至同年9月間某日，拾獲
    陳文慶遭不詳人所竊取之國民身分證後，予以侵占入己，並
    於91年9月間基於行使偽造特種文書及行使偽造私文書之概
    括犯意，先於上開國民身分證上換貼自己之照片而變造之，
    又於91年9月中旬，偽刻陳文慶之印章1枚，嗣持上開經偽造
    之陳文慶國民身分證及偽刻陳文慶之印章一枚，連續冒用陳
    文慶之名義，分別於91年9月18日、92年2月7日至台北國際
    商業銀行士東分行、華南商業銀行淡水分行辦理開戶，並分
    別於開戶資料之私文書上偽造陳文慶之署押並持之行使，因
    認受判決人犯有刑法第337條之侵占遺失物罪、第216條、第
    212條之連續行使變造特種文書罪及第216條、第210條之連
    續行使偽造私文書罪，3罪間具有牽連關係，從一重論以連
    續行使偽造私文書罪。而受判決人另於91年9 月間某日，自
    某不詳姓名之3名成年男子處，收受取得盧彥蓁（原名盧汝
    貞）所失竊之空白支票6紙，並與該3名不詳男子共同基於行
    使偽造私文書及意圖供行使之用而偽造有價證券之犯意聯絡
    ，由受判決人偽造完成該6紙支票，並在其中4紙支票背面上
    偽造陳文慶之簽名署押，該3名不詳男子另交予受判決人盜
    刻之陳立德印章及銀行存摺，受判決人即在其餘2紙支票背
    面偽造陳立德之簽名署押，嗣受判決人持上開偽造之6紙支
    票，連續於92年2月間分三次向銀行提示，擬兌現後存入上
    開冒陳文慶名義所開立之台北國際商業銀行士東分行、華南
    商業銀行淡水分行帳戶內，此情業經受判決人於臺灣士林地
    方法院93年度訴字第735號，以共同意圖供行使之用而偽造
    有價證券判處有期徒刑年陸月，但上訴本院後以94年度上
    訴字第2265號審理中被告自白不諱，而認定受判決人甲○○
    收受被害人盧方蓁失竊之支票，進而偽填完成發票行為後，
    持以提示兌領，所涉之收受贓物及偽造有價證券犯行，與原
    法院93年度訴字第316號判決確定之連續行使偽造私文書犯
    行，具有牽連犯裁判上一罪之關係，並依法諭知免訴判決，
    此有上開二案之相關卷證可佐，並經本院查閱屬實。是本件
    顯有受有罪之上開連續行使偽造私文書罪判決確定後，復於
    訴訟上自白，足認其有應受重刑判決之偽造有價證券犯行之
    情形存在，揆諸前揭規定，應認為有再審之理由，爰依刑事
    訴訟法第435條第1項之規定，裁定開始再審，核無不合，抗
　　告意旨空言指摘原裁定不當，為無理由，應予駁回。
三、據上論斷，應依刑事訴訟法第412條，裁定如主文。
中　　華　　民　　國　　96　　年　　2 　　月　　14　　日
            　　　刑事第七庭　　審判長法　官 陳 正 雄
     　　　　　　　　　　　           法  官 許 錦 印
　   　　　　　　　　　　　　　　   　法  官 蔡 光 治
以上正本證明與原本無異。
不得再抗告。
                                      書記官 陳 韋 杉
中　　華　　民　　國　　96　　年　　2 　　月　　15　　日
